臺灣高等法院刑事判決　　　　　　　100年度交上易字第187號
上　訴　人　　臺灣板橋地方法院檢察署檢察官
被　　　告　　姚玉紅
上列上訴人因被告過失傷害案件，不服臺灣板橋地方法院一００
年度交易字第三二五號，中華民國一００年五月十二日第一審判
決（起訴案號：臺灣板橋地方法院檢察署一００年度偵字第三九
一三號），提起上訴，本院判決如下：
    主  文
上訴駁回。
姚玉紅緩刑貳年，緩刑期間並應履行附記之事項。
    事實及理由
一、本案經本院審理結果，認第一審以被告姚玉紅犯過失傷害罪
    ，判處有期徒刑二月，並諭知易科罰金之折算標準，認事用
    法均無違誤，量刑亦稱妥適，應予維持，並引用第一審判決
    書記載之事實、證據及理由（如附件）。
二、公訴人上訴意旨略以：(一)本件告訴人林韋伶左眼受有嚴重傷
    勢，僅剩０．一至０．二之視力，故其所受傷害是否已達嚴
    重減損一目視能之重傷，影響本案是否適用過失致重傷罪，
    法院應依職權調查之，惟原審未予調查，容有違誤。(二)又本
    案被告行車前未確實檢查汽車煞車裝置，即貿然駕車上路，
    造成該車突然向後滑行，使告訴人不及閃避而受擦撞，致告
    訴人林韋伶受有腦震盪、左臉及鼻、左手多處撕裂傷、左大
    腿右膝右小腿瘀傷、右足及右膝擦傷、左眼創傷性脈絡膜破
    損等傷害，及告訴人馮○○受有腦震盪、蜘蛛網膜下腔出血
    、左膝左小腿挫傷、左後腰挫傷、擦傷及右手挫傷等傷害，
    渠等傷勢非輕，被告犯罪所生損害實屬鉅大，而其犯後未思
    積極協調賠償事宜，尚於審理中辯稱係因告訴人林韋伶跟車
    過近等卸責之詞，迄今亦未和解，難認其有悔意，是原判決
    僅量處被告有期徒刑二月，實屬過輕，故提起上訴，請求撤
    銷原判決，另為量處妥適之刑。
三、經查：
    (一)本案公訴人以過失傷害罪起訴、論告，嗣又質疑告訴人林
      韋伶左眼是否應屬重傷上訴指摘，既未舉出新事証，而經
      本院函詢醫療財團法人徐元智先生醫藥基金會亞東紀念醫
      院（以下簡稱亞東醫院），以告訴人林韋伶於一００年一
      月三日所為視力檢查，右眼：1.0 -9.25-0.75x170；左眼
      ：CF150cm-9.00-1.00x165，即左眼矯正視力為眼前一百
      五十公分可辨手指數目、同年六月十四日所為視力檢查，
      右眼：1.0 -9.50-0.25x155；左眼：CF180cm-8.50-1.00x
      185，則為眼前一百八十公分可辨手指數目，同年八月十
      一日之檢查則為右眼：0.9 -9.25-0.75x160，左眼：0.1
      -8.50-0.50x180；此有該院覆函及病歷在卷（本院卷第二
      六～三四、五四頁）可按，依其兩眼視力檢查及左眼可辨
      手指數目之距離有自一百五十公分進步至一百八十公分，
      顯未達毀敗或嚴重減損一目之視能程度，亦與重大不治或
      難治之重傷害要件不符。是原審以被告所犯應屬過失傷害
      ，洵無違誤。
    (二)又按刑罰之量定，為法院得依職權自由裁量之事項，苟於
      法定刑度之內，予以量定，且客觀上並無明顯濫權之情形
      者，自不容當事人任憑主觀意見，指摘其違法、失當。本
      件原判決業已審酌被告疏未注意於行車前確實檢查煞車等
      安全裝置之過失程度、致二被害母女所受傷情及被告迄原
      審辯論終結前仍未能與被害人達成民事和解，賠償損害等
      情，惟亦慮及被告犯後坦承過失、態度尚可，兼衡其智識
      程度、素行等一切情狀，並依被告自首而減輕其刑，於適
      法範圍內行使裁量權，亦無量刑違法不當之情事。公訴人
      同以被告行車前未確實檢查汽車煞車裝置、二告訴人傷情
      及迄未和解，認被告無悔意，指摘原審輕判，即無理由。
      綜上，本案檢察官上訴無理由，應予駁回。
四、末查，被告前無何前科犯行紀錄，此有本院被告前案紀錄表
    一件在卷可憑，本案因疏忽駕駛，致二告訴人受傷，係過失
    初犯，惟嗣業與告訴人達成和解，此有新北市樹林區調解委
    員會調解書影本一件在卷（本院卷第四八頁）可按，並經告
    訴人陳明被告如依約履行即表不追究（本院一００年八月十
    七日審判筆錄第五頁），經此偵、審程序教訓，當知警惕，
    信無再犯之虞，本院因認前開所宣告之刑以暫不執行為適當
    ，爰依刑法第七十四條第一項第一款規定，併予宣告緩刑二
    年，以啟自新。另為維告訴人權益，被告並應依與告訴人於
    如下附記之調解約定（新北市樹林區調解委員會100年民調
    字第122號調解書），按期給付損害賠償金額，如有一期不
    為給付，將受撤銷緩刑宣告之不利益，以臻妥適，併此敘明
    。
五、據上論結，應依刑事訴訟法第三百六十八條、第三百七十三
    條，刑法第七十四條第一項第一款，判決如主文。
本案經檢察官李叔芬到庭執行職務。
中    華    民    國   一○○   年   八  月   廿四    日
                  刑事第四庭審判長法  官  陳筱珮
                                  法  官  孫惠琳
                                  法  官  陳玉雲
以上正本證明與原本無異。
不得上訴。
                                  書記官  陳豪達
中    華    民    國   100    年    8     月    29    日
附記：
一、被告依新北市樹林區調解委員會100年民調字第122號調解書
    之約定，就未付餘款新台幣（下同）七萬元部分，應自民國
    一００年九月一日起，於每月一日給付五千元，至清償完畢
    止。
二、上述每期，被告須按時匯入告訴人指定馮玉財土地銀行板橋
    分行000000000000號帳戶。
三、如有一期不為給付，視為全部到期。